【裁判字號】    98,家聲,154
【裁判日期】    980608
【裁判案由】    核定遺產管理人報酬
【裁判全文】
臺灣高雄地方法院民事裁定             98年度家聲字第154號
聲  請  人  張祥律師即被繼承人甲○○○之遺產管理人
上聲請人聲請核定遺產管理人報酬事件，本院裁定如下：
    主  文
聲請人任被繼承人甲○○○（女，民國○○○年○○月○日生，
身分證統一編號：Ｚ000000000號）之遺產管理人之報
酬核定為新臺幣萬柒仟元。
程序費用新臺幣壹仟元由被繼承人甲○○○之遺產負擔。
    理  由
一、按「遺產管理人，得請求報酬，其數額由親屬會議按其勞力
    及其與被繼承人之關係酌定之。」、「依本法之規定應開親
    屬會議時，由當事人、法定代理人或其他利害關係人召集之
    。」、「親屬會議不能召開或召開有困難時，依法應經親屬
    會議處理之事項，由有召集權人聲請法院處理之。」，民法
    第1183條、第1129條、第1132條第2 項前段分別定有明文。
二、聲請意旨略以：聲請人前經本院97年度財管字第202 號民事
    裁定選任為被繼承人之遺產管理人。嗣依本院98年度家催字
    第55號民事裁定為公示催告，並於民國98年2 月17日刊登於
    台灣新生報。而聲請人管理本件遺產事宜已代墊費用新臺幣
    （下同）3,560 元，又被繼承人之遺產已為債權人合作金庫
    商業銀行股份有限公司聲請法院強制執行中，為便於民事執
    行事件中聲明參與分配，是狀請本院裁定核定本件遺產管理
    人報酬等語。
三、經查：
  (一)本件被繼承人死亡後，其繼承人均已拋棄繼承權，且未經親
    屬會議選定遺產管理人，經本院選任聲請人為被繼承人之遺
    產管理人乙節，有聲請人提出之本院97年度財管字第202 號
    民事裁定暨確定證明書、本院98年度家催字第55號民事裁定
    影本各1 份附卷可稽，堪信為真實。準此，聲請人顯難召開
    親屬會議酌定其管理遺產之報酬，是其本於利害關係人之地
    位，聲請本院酌定報酬，洵屬有據。
  (二)聲請人主張之前揭事實，除上述民事裁定外，另據其提出本
    院民事執行處98年3 月6 日雄院高97司執讓字第26232 號通
    知、代墊支付費用明細表、台灣新生報刊登廣告證明單、本
    院規費收入收據、分類廣告費收據等件影本各1 份為證，堪
    信為真實。本院審酌：被繼承人遺留之不動產共5 筆經核總
    值為2,500,000 元，有本院民事執行處98年3 月6 日雄院高
    97司執讓字第26232 號通知附卷可參，其債權人合作金庫商
    業銀行股份有限公司已向本院聲請強制執行，除此之外，尚
    無其他債權人陳報債權、債務或遺贈；又聲請人業已公示催
    告、登報等管理遺產行為，後續尚有通知債權人陳報債權、
    查詢被繼承人財產及強制執行程序等其他事項須處理，聲請
    人處理上開事務及後續處理所需時間之久暫、耗費人力之程
    度及各債權人受償權利之保障等一切情狀，認本件遺產管理
    人之報酬以37,000元（含已代為墊支之相關費用1,560 元【
    其中本院98年度家催字第55號公示催告聲請費1,000 元，及
    本件核定遺產管理人報酬之聲請費1,000 元，已經裁定明示
    由被繼承人甲○○○之遺產負擔，應予扣除】）為適當，爰
    酌定如主文第1 項所示。
四、末按依法應由關係人（包括聲請人、相對人及其他利害關係
    人）負擔費用者，法院裁定命關係人負擔時，應一併確定其
    數額，非訟事件法第24條第1 項所明定。經核本件聲請事件
    ，應徵之程序費用為1,000 元，依非訟事件法第157 條規定
    ，應由遺產負擔，爰併予確定如主文第2 項所示，附此敘明
    。
五、依非訟事件法第157 條、第24條第1 項，裁定如主文。
中    華    民    國    98    年    6     月     8    日
                  家事法庭  司法事務官  任士慧
正本係照原本作成。
如對本裁定抗告，須於裁定送達後10日之不變期間內，向本院提
出抗告狀，並繳納抗告費新臺幣1,000元。
中    華    民    國    98    年    6     月     8    日
                            書  記  官  葉正昭


司法院資訊處製作；財團法人民間司法改革基金會備份。
